---
title: "Common Data Problems"
author: "yosiro.com"
date: "30/6/2021"
output: html_document
---

```{r setup, include=FALSE}
update.packages()
knitr::opts_chunk$set(echo = TRUE)
setwd("D:/Cloud Data/Dropbox/R Programming/R-Tutorial/Cleaning Data")

```

Menghilangkan tanda koma pada data character untuk selanjutnya diubah menjadi numeric.
```{r}
x <- c("5,454", "5,668", "4,062", "3,936", "1,067")
assertive::assert_is_numeric(x)
y <- as.numeric(stringr::str_remove(x, ","))
assertive::assert_is_numeric(y)

```

Mengubah data factor menjadi data numeric.

```{r}
library(dplyr)
x <- factor(c(1000, 1000, 3000, 2000, 3000))
as.numeric(x) # jika langsung diubah ke numeric maka hasilnya bukan seperti yang kita harapkan. Untuk itu perlu ditranformasi 2 kali.

x %>% as.character() %>% as.numeric()
```

# Rentang Data

Membuat rentang data atau menentukan rentang data yang diinginkan sehingga jika ada nilai di luar rentang data yang kita tentukan, bisa kita ubah menjadi NA atau menjadi nilai minimal atau maksimal.

```{r cek rentang data}
pacman::p_load(pacman, dplyr, ggplot2, assertive, lubridate)
ect_score <- c(0, 10, 450, 342, 600, 900, 2000, 34, 457, 343, 895, 900, 434, 2334, 33, 456, 0, 1, 3, 345, 67, 78)
ect <- as.data.frame(ect_score)

# ingin dilihat secara visual rentang nilai sebenarnya, di tandai dengan rentang nilai sebenarnya yaitu antara 10 dan 990.
breaks <- c(min(ect_score), 10, 990, max(ect_score))
ggplot(ect, aes(ect_score)) +
        geom_histogram(breaks = breaks)

# ingin di cek rentang nilai dengan cara assert
assert_all_are_in_closed_range(ect$ect_score, lower = 10, upper = 990)


```

Cara mengatasi permasalahan data yang diluar rentang nilai yang diinginkan.

```{r cara mengatasi data di luar rentang}
# menghilangkan baris data
ect %>% filter(ect_score>=10, ect_score<=990)

# mengubah data di luar rentang nilai menjadi NA
ect %>% mutate(score_miss = replace(ect_score, ect_score < 10 | ect_score > 990, NA))

# mengubah data di luar rentang nilai menjadi nilai tertentu
ect %>% mutate(score_transform = ifelse(
        ect_score < 10, 10,
        ifelse(
                ect_score > 990, 990, ect_score
        )
))
```

Mendeteksi data tanggal yang berada di luar rentang tanggal sekarang dan masa lalu. Artinya ada tanggal di masa depan.

```{r}
ect$tanggal <- as.Date(c("2021-01-01",
                   "2021-01-02",
                   "2021-01-03",
                   "2021-01-04",
                   "2021-01-05",
                   "2021-01-06",
                   "2021-01-07",
                   "2021-01-08",
                   "2022-01-09",
                   "2023-01-10",
                   "2024-01-11",
                   "2021-01-12",
                   "2021-01-13",
                   "2021-01-14",
                   "2021-01-15",
                   "2021-01-16",
                   "2021-01-17",
                   "2021-01-18",
                   "2021-01-19",
                   "2021-01-20",
                   "2021-01-21",
                   "2021-01-22"))

assert_all_are_in_past(ect$tanggal)
```

